臺灣高等法院臺南分院刑事判決　　　　　　　九十一年度上易字第二七號　　Ｇ
　　　上　訴　人　台灣台南地方法院檢察署檢察官
　　　上　訴　人
　　　即　被　告　乙　○　○
右上訴人因被告傷害案件，不服中華民國九十一年一月四日台灣台南地方法院九十年
度易字第一九五四號第一審判決（起訴案號：台灣台南地方法院檢察署九十年度偵字
第七七四○號），提起上訴，本院判決如左：
      主      文
上訴駁回。
      事      實
一、乙○○與甲○○原係男女朋友，於民國（下同）九十年五月卅日下午二時許，在
    台南市○○○路一巷七號二樓住處，二人因細故發生爭執，進而互毆。乙○○竟
    基於傷害犯意，持棒球棒（未扣案）毆打甲○○，致甲○○受有輕微腦震盪、頭
    皮撕裂傷、兩眼皮瘀血腫脹、兩側前臂、右食指、背部、兩肩部、右下肢及臉部
    多處瘀傷、尾底骨骨折等傷。
二、案經甲○○訴請台灣台南地方法院檢察署檢察官偵查起訴。
      理      由
一、訊據上訴人即被告乙○○供承於右揭時地，持球棒毆打告訴人甲○○致傷之事實
    ，核與告訴人指訴被害情節相符。而告訴人受有前揭傷害，並有成功大學醫學院
    附設醫院於九十年六月二日、六日、九日出具診斷證明書四紙、長庚紀念醫院診
    斷證明書一紙在卷可稽（詳九十年度發查字第九九八號卷五、八至十一頁）。被
    告傷害犯行，事證明確，堪以認定。
二、被告傷害人之身體，核其所為，係犯刑法第二百七十七條第一項傷害罪。
三、原審以被告罪證明確，因予適用刑法第二百七十七條第一項、第四十一條第一項
    前段，罰金罰鍰提高標準條例第一條前段、第二條規定，併審酌被告與告訴人原
    為同居男女朋友，因細故發生爭執而互毆，且參酌被告持球棒毆傷告訴人犯罪動
    機與手段，因此造成告訴人身體傷害，傷害程度不輕，然被告於犯後坦承犯行，
    態度良好，且一再尋求與告訴人和解，因告訴人家人反對，兼以告訴人和解條件
    ，係希望與被告繼續同居，有違被告意願（詳後述被告對告訴人申請不得再為不
    法侵害之保護令），故雙方和解不成，足認被告頗有悔意等一切情狀，量處被告
    有期徒刑三月，併諭知所處徒刑，如易科罰金，以三百元折算一日之標準，以資
    懲儆。本院經核原判決認事用法，均無不當，量刑亦稱妥適。檢察官循告訴人請
    求提起上訴，指摘原判決僅量處被告有期徒刑三月，實嫌輕判云云。然查告訴人
    與被告於九十年五月卅日，發生互毆，係因被告要向告訴人拿五萬元還債，告訴
    人不願。又因告訴人撥打被告手機卅餘通，被告向告訴人詢問，告訴人竟不高興
    ，即取出菜刀，被告始拿球棒毆打告訴人。且本件互毆，被告亦同時受有左膝撕
    裂傷併髕骨韌帶斷裂等傷。經住院手術治療後，於九十年六月三日始出院，亦對
    告訴人提出傷害告訴，有成功大學醫學院附設醫院診斷證明書及傳票各一紙附卷
    可稽（詳本院卷四十、四十二頁）。又被告因本案已對告訴人聲請通常保護令，
    請求告訴人不得再對被告實施身體或精神上不法侵害及騷擾、通話聯絡，業經原
    審於九十一年一月卅日，核准被告聲請，有通常保護令乙份在卷可稽（詳本院卷
    四三頁）。另被告與告訴人間，現尚有另件家庭暴力案在偵查中，告訴人為該案
    被告，有傳票一紙附卷可稽（詳本院卷四十一頁）。由此可見，本件傷害案，告
    訴人亦有可歸責處，且被告所受傷害匪輕。檢察官循告訴人請求提起上訴，指摘
    原判決僅量處被告有期徒刑三月，尚嫌輕判，實無理由。至被告上訴意旨，以因
    無法繳納本件罰金，希本院予以諭知緩刑云云。然因本件告訴人所受傷害匪輕，
    且雙方和解未成，本院認不宜諭知緩刑。是檢察官及被告上訴意旨，指摘原判決
    不當，均無理由，應俱予駁回。
四、至被告持以毆打告訴人球棒，雖供被告犯罪所用之物。惟未扣案，為免執行困難
    ，爰不予宣告沒收，併為敘明。
據上論斷，應依刑事訴訟法第三百六十八條，判決如主文。
本案經檢察官李傳來到庭執行職務。
中    華    民    國      九十一      年      五      月      二        日
                                  臺灣高等法院臺南分院刑事第一庭
                                      審判長法官  茆    臺    雲
                                            法官  蔡    長    林
                                            法官  董    武    全
右正本證明與原本無異。
不得上訴。
                                      法院書記官  黃    全    忠
中    華    民    國      九十一      年      五      月      三        日
附錄法條：
刑法第二百七十七條第一項：傷害人之身體或健康者，處三年以下有期徒刑、拘役或
                          一千元以下罰金。
